臺灣苗栗地方法院刑事判決　　　　　　　96年度簡上字第78號
上　訴　人　乙○○
即　被　告
上列被告因傷害等案件，不服本院苗栗簡易庭中華民國95年7 月
23日第一審判決（96年度苗簡字第561 號，聲請案號：95年度偵
字第4456號），提起上訴，本院管轄之第二審合議庭判決如下：
    主  文
上訴駁回。
　　事實及理由
一、本案經本院審理結果，除「原審簡易判決應適用之法條欄，
    漏載刑法第47條第1 項應予補充記載」外，其餘認第一審以
    被告乙○○共同犯剝奪他人行動自由罪及傷害罪，適用刑法
    第28條、第277 條第1 項、第302 條第1 項、第51條第5 款
    、第41條第1 項前段，中華民國96年罪犯減刑條例第2 條第
    1 項第3 款，刑法施行法第1 條之1 ，逕以簡易判決判處被
    告共同犯剝奪他人行動自由罪，累犯，處有期徒刑肆月，如
    易科罰金，以新臺幣壹仟元折算壹日，減為有期徒刑貳月，
    如易科罰金，以新臺幣壹仟元折算壹日；又共同犯傷害罪，
    累犯，處有期徒刑陸月，如易科罰金，以新臺幣壹仟元折算
    壹日，減為有期徒刑參月，如易科罰金，以新臺幣壹仟元折
    算壹日。應執行有期徒刑伍月，如易科罰金，以新臺幣壹仟
    元折算壹日，經核認事用法並無不合，量刑亦稱妥適，應予
    維持，並引用附件第一審判決書所記載之事實、證據及理由
    。（如附件）
二、上訴人即被告乙○○上訴意旨略以：我要跟甲○○和解，之
    前係找不到人，希望我與他達成和解後，能改判較輕之刑等
    語。按法官於有罪判決中，究應如何量處罪刑，抑或是否宣
    告緩刑等，均為實體法賦予審理法官裁量之刑罰權事項，法
    官行使此項裁量權，自得依據個案情節，參諸刑法第57條所
    定各款犯罪情狀之規定，於該法定刑度範圍內，基於合義務
    性之裁量，量處被告罪刑；質言之，法官為此量刑之裁量權
    時，除不得逾越法定刑或法定要件外，尚應符合法規範之體
    系及目的，遵守一般有效之經驗及論理法則等法原則，亦即
    應兼顧裁量之外部及內部性，如非顯然有裁量逾越或裁量濫
    用之違法情事，自不得任意指摘為違法（最高法院75年臺上
    字第7033號判例意旨參照）。經查，被害人甲○○雖於本院
    準備程序時陳稱願意原諒被告，不想追究本案等語（見本院
    96年11月9 日準備程序筆錄），然本院自查明被害人甲○○
    在監後，除當庭告知被告被害人甲○○在監執行之處所，並
    提解被害人甲○○至臺灣苗栗看守所，以利被告進行和解，
    然被告仍未親自與被害人甲○○或其家屬達成和解，並實質
    上賠償其所受之損害，為被告所自承（見本院審判筆錄），
    是被告僅空言辯稱有寄信予被害人甲○○云云，尚不足採。
    本院斟酌被告之素行狀況、犯罪動機、目的、手段、犯後態
    度等一切情狀，認原審量處該等刑度及諭知罰金易科之折算
    標準，並依法減刑及定應執行之刑，尚無何裁量逾越或裁量
    濫用之明顯違法情事，自不得擅加指摘其違法或不當，揆諸
    前述，被告以此為由提起上訴，指摘原判決不當，核非可採
    ，其上訴為無理由，應予駁回。
三、據上論斷，應依刑事訴訟法第455 條之1 第3 項、第368 條
    、第373 條，判決如主文
本案經檢察官黃棋安到庭執行職務。
中　　華　　民　　國　　96　　年　　12　　月　　25　　日
                  刑事第三庭  審判長法　官  柳章峰
                                    法  官  呂曾達
                                    法  官  林卉聆
以上正本證明與原本無異。
不得上訴。
  　　                     　　     書記官　盧俊良
中　　華　　民　　國　　96　　年　　12　　月　　25　　日
